臺灣高等法院交通事件裁定　　　　　　　100年度交抗字第5號
抗　告　人
即受處分人　胡孝磊
上列抗告人因違反道路交通管理處罰條例案件，不服臺灣臺北地
方法院民國99年12月15日所為之交通事件裁定（99年度交聲字第
1844號），提起抗告，本院裁定如下：
    主  文
抗告駁回。
    理  由
一、原處分意旨略以：異議人即受處分人胡孝磊於民國99年8月7
    日下午4時10分許，駕駛車號6613-EU號自小客車，行經桃園
    縣復興鄉臺7線31.5公里處，行車速限為時速30公里路段，
    為桃園縣政府警察局大溪分局（下稱大溪分局）榮華派出所
    員警范志強持雷達測速儀器測得行車速度為時速72公里，超
    速42公里，當場遭攔停並製單舉發，嗣異議人於應到案日期
    前向原處分機關提出申訴，經原處分機關函請舉發單位調查
    結果，仍認異議人確有前述違規行為，遂於99年11月12日裁
    處異議人罰鍰新臺幣（下同）2,000元，並記違規點數1點。
二、原審裁定略以：本件異議人於99年8月7日下午4時10分許，
    駕駛車號6613-EU號自小客車，行經速限每小時30公里之桃
    園縣復興鄉臺7線31.5公里處時，經大溪分局榮華派出所員
    警范志強持雷達測速儀器測得行車速度為時速72公里，有超
    過時速42公里之違規事實，為異議人所不爭執，並有桃園縣
    政府警察局舉發違反道路交通管理事件通知單、大溪分局99
    年9月13日溪警分交字第0992023855號函在卷可證（見原審
    卷第6、12頁），是異議人之違規行為，堪以認定。又汽車
    駕駛人行車速度超過規定之最高速限，經採用固定或非固定
    式科學儀器取得證據資料證明者，於一般道路須至少於100
    公尺前，明顯標示之，道路交通管理處罰條例第7條之2第3
    項定有明文，本件於舉發地點即雪霧隧道口設有「速限30公
    里」之標誌及「前有測速照相請減速慢行」之明顯告示，且
    周遭並無任何遮蔽物阻檔用路人之視線，此有雪霧隧道口照
    片2張在卷可稽（見原審卷第7頁），故用路人駕車行駛於雪
    霧隧道前直線道路上，可清楚看到速限標誌並有足夠時間反
    應以減速慢行，異議人辯稱於轉彎後無法及時辨識該指示牌
    之警示一語，實不可採。至異議人所稱轉彎後至雪霧隧道出
    口為一直線道路，行車速限何以為30公里乙節。查各路段速
    限為何，係由交通主管機關衡量各路段之路況及車流量多寡
    所做之決定，非原審職掌範圍，此部分無從論斷，併此敘明
    。綜上所述，本件異議人確有於上揭時、地為「限速30公里
    ，經測時速72公里，超速42公里」之違規行為，原處分機關
    依道路交通管理處罰條例第40條、第63條第1項第1款及違反
    道路交通管理事件統一裁罰基準表之規定裁處異議人罰鍰
    2,000元，並記違規點數1點，核無違誤，本件異議人之異議
    為無理由，應予駁回。
三、抗告意旨略以：抗告人係爭執交通主管機關所做之行車速限
    規定，在本案中，行駛彎道之行車速限，顯有違反常理之處
    ，從轉彎道路（行車速限50公里）行駛至直線道路（行車速
    限30公里），雖該路段設有「速限30公里」之標誌，然此種
    行車速限規定，難以讓人心服口服云云。
四、按汽車駕駛人，行車速度，超過規定之最高時速者，處1,20
    0元以上2,400元以下罰鍰；汽車駕駛人有道路交通管理處罰
    條例第40條第1項情形者，除依原條款處罰鍰外，並予記違
    規點數1點，道路交通管理處罰條例第40條第1項、第63條第
    1項第1款分別定有明文。查本件抗告人即受處分人胡孝磊於
    99年8月7日下午4時10分許，駕駛車號6613-EU號自小客車，
    行經速限時速30公里之桃園縣復興鄉臺7線31.5公里處時，
    經大溪分局榮華派出所員警范志強持雷達測速儀器測得行車
    速度為時速72公里，超速42公里之違規事實，為抗告人所不
    爭執，並有桃園縣政府警察局舉發違反道路交通管理事件通
    知單、大溪分局99年9月13日溪警分交字第0992023 855號函
    在卷可證（見原審卷第6、12頁），是抗告人之違規行為，
    堪以認定。又汽車駕駛人行車速度超過規定之最高速限，經
    採用固定或非固定式科學儀器取得證據資料證明者，於一般
    道路須至少於100公尺前，明顯標示之，道路交通管理處罰
    條例第7條之2第3項定有明文，本件於舉發地點即雪霧隧道
    口設有「速限30公里」之標誌及「前有測速照相請減速慢行
    」之明顯告示，且周遭並無任何遮蔽物阻檔用路人之視線，
    此有雪霧隧道口照片2張在卷可稽（見原審卷第7頁），故用
    路人行駛於雪霧隧道前直線道路上，可清楚見到速限標誌並
    有足夠時間反應以減速慢行，是本件抗告人駕車違規之路段
    ，有明確之速限標誌供用路人依循。又標誌、標線、號誌之
    設置、養護及號誌之運轉，由主管機關依其管轄辦理之，道
    路交通標誌標線號誌設置規則第4條定有明文；是本件標誌
    於該路段之設置，乃主管機關對於系爭路段依當地之實際路
    況、行車流量、交通安全之情況，而作禁制、警告、指示及
    遵行時間之標誌措施，此核屬行政機關依其職權所為裁量之
    行政措施或處分範圍，除有重大、明顯瑕疵或其他違法情形
    外，尚非法院所得任意指摘或變更。抗告人如認該交通標誌
    有設置不當或標示不清，亦應依循行政程序提出救濟，或向
    道路主管機關陳述意見，要無任由民眾審查交通標線之設置
    是否得當，自行決定是否遵守之理，亦不能因其主觀上認為
    有何不當之處，遽以執為免責之事由。又道路交通安全規則
    及相  關道路交通安全法規，係基於社會大眾用路之安全及
    避免發生事故等目的而訂定，屬社會大眾用路之基本依據，
    駕駛人於駕駛車輛時本即具有遵守相關規定以保障自身及他
    人行之安全之義務，而前揭警告標示之設置，其作用在於提
    醒駕駛人注意行車速限，縱該警告標示有抗告人所陳情形，
    駕駛人仍應依速限行駛，自不得以此解免責任，抗告人領有
    駕照，應無不知之理。本件抗告人空言指摘該等路段速限標
    誌設置不當云云，殊無足採。綜上所述，本件抗告人確有於
    上揭時、地為「限速30公里，經測時速72公里，超速42公里
    」之違規之情形，至為明確。原裁定因認原處分機關依道路
    交通管理處罰條例第40條、第63條第1項第1款及違反道路交
    通管理事件統一裁罰基準表之規定裁處異議人罰鍰2,000元
    ，並記違規點數1點，核無違誤，應予維持，本件抗告人之
    聲明異議為無理由，業經原審裁定駁回，經核原裁定認事用
    法，並無不合，抗告意旨徒憑己意任意指摘原裁定不當，其
    抗告核無理由，應予駁回。
五、依道路交通管理處罰條例第89條，道路交通案件處理辦法第
    25條，刑事訴訟法第412條，裁定如主文。
中    華    民    國    100    年    1    月    5     日
                  刑事第十一庭  審判長法  官  許宗和
                                      法  官  趙功恆
                                      法  官  潘進柳
以上正本證明與原本無異。
不得再抗告。
                                      書記官  任正人
中    華    民    國   100    年    1     月    5     日